【裁判字號】    89,易,716
【裁判日期】    890913
【裁判案由】    傷害等
【裁判全文】
臺灣嘉義地方法院刑事判決                          八十九年度易字第七一六號
    公  訴  人  臺灣嘉義地方法院檢察署檢察官
    被      告  丙○○
右列被告因傷害等案件，經檢察官提起公訴（八十九年度偵字第四一七六號），本院
判決如左：
    主  文
丙○○對於公務員依法執行職務時，施強暴，處有期徒刑貳月，如易科罰金，以參佰
元折算壹日；又於公務員依法執行職務時，當場侮辱，處拘役參拾日，如易科罰金，
以參佰元折算壹日。
丙○○其餘被訴傷害、毀損部分公訴不受理。
    事  實
一、丙○○於民國八十九年七月八日凌晨零時十五分許，在嘉義縣布袋鎮光復里東安
    庄三十號丁○○○住處旁，因細故與丁○○○發生爭執，丙○○乃持磚塊打破丁○○○住處之窗戶玻璃一塊，並以腳踢傷丁○○○之胸部（毀損與傷害部分業據
    丁○○○撤回告訴），經嘉義縣布袋鎮布袋派出所警員乙○○、甲○○據報前往
    處理，丙○○於警員乙○○依法執行公務，欲對現場拍照取證時，丙○○加以阻
    止，並以身體衝撞警員乙○○與甲○○，於公務員依法執行職務時，施強暴之行
    為。丙○○於以身體衝撞員警後，並對警員乙○○、甲○○以「幹你娘雞歪」之
    穢語加以辱罵，而當場侮辱依法執行公務之公務員。
二、案經丁○○○訴由嘉義縣警察局布袋分局報請臺灣嘉義地方法院檢察署檢察官偵
    查起訴。
    理  由
壹、妨害公務部分
  一、訊據被告丙○○對於右揭犯行供承不諱，核與證人丁○○○於警訊時及證人即
      現場處理之警員乙○○、甲○○於偵審中證述之情節相符，並有現場照片三張
      附於警卷可資佐證，本件事證明確，被告犯行洵堪認定。
  二、核被告所為，係犯刑法第一百三十五條第一項之對於執行職務之公務員施以強
      暴脅迫罪及同法第一百四十條第一項之侮辱公務員罪。被告所犯上開二罪間，
      行為互異，犯罪之構成要件不同，應分論併罰。爰審酌被告係因酒後情緒衝動
      犯罪，非預謀為之，犯罪之目的、手段、其品行、智識程度、對公權力行使所
      生之危害及犯後坦承犯行，且於本院審理時，當庭向證人即現場處理之員警乙○○、甲○○致歉，犯後態度良好等一切情狀，量處如主文所示之刑，併均諭
      知易科罰金之標準，以資懲儆。
貳、傷害與毀損部分
  一、公訴意旨另以：被告於八十九年七月八日凌晨零時十五分許，在告訴人丁○○○位於上址之住處旁，因細故與告訴人發生爭執，被告乃持磚塊打破告訴人住
      處之窗戶玻璃一塊，並以腳踢傷告訴人之胸部，致告訴人受有右胸部瘀青一處
      之傷害，經告訴人訴請偵辦，因認被告涉有刑法第三百五十四條毀損他人之物
      罪與同法第二百七十七條第一項之傷害罪嫌。
  二、按告訴乃論之罪，告訴人於第一審辯論終結前得撤回其告訴，又告訴經撤回者
      ，應諭知不受理之判決，刑事訴訟法第二百三十八條第一項、第三百零三條第
      三款分別定有明文。經查：被告於上開時、地，基於毀損與傷害之犯意，毀損
      告訴人住處之玻璃一塊，並以腳踢傷告訴人之胸部，致告訴人受有上開傷害，
      公訴人認被告係犯刑法第三百五十四條毀損他人之物罪與第二百七十七條第一
      項之傷害罪，該二罪依同法第百五十七條、第二百八十七條前段之規定，均須
      告訴乃論。茲因被告業與告訴人達成和解，並據告訴人於於八十九年七月十四
      日分別具狀向本院撤回毀損罪與傷害罪之告訴，此有嘉義縣布袋鎮調解委員會
      調解筆錄一份與撤回告訴狀二份附於本院卷可查，揆諸前開說明，爰依法就被
      告被訴毀損他人之物與普通傷害部分，均諭知不受理之判決。
據上論斷，應依刑事訴訟法第二百九十九條第一項前段、第三百零三條第三款，刑法
第一百三十五條第一項、第一百四十條第一項、第四十一條，罰金罰鍰提高標準條例
第一條前段、第二條，判決如主文。
本案經檢察官陳仁智到庭執行職務。
中    華    民    國      八十九      年      九      月     十三    日
                            臺灣嘉義地方法院刑事第三庭
                                  審判長  法  官    許  進  國
                                          法  官    張  道  周
                                          法  官    林  坤  志
右正本證明與原本無異。
如不服本判決，應於判決送達後十日內，向本院提出上訴狀。
中    華    民    國      八十九      年      九      月      十三    日
                                          書記官    李  子  英
附錄法條：
刑法第一百三十五條第一項
刑法第一百四十條第一項


司法院資訊處製作；財團法人民間司法改革基金會備份。
